臺灣高雄地方法院刑事判決　　　　　　　94年度訴字第1395號
公　訴　人　臺灣高雄地方法院檢察署檢察官
被　　　告　甲○○○
　　　　　　　　　　男　50歲.
上列被告因毒品危害防制條例案件，經檢察官提起公訴（94年度
毒偵字第2550號）及移送併案審理（94年度毒偵字第3170號），
本院準備程序進行中，被告就被訴事實為有罪之陳述，經告知簡
式審判程序之旨，並聽取當事人之意見後，認宜以獨任進行簡式
審判程序，而裁定進行簡式審判程序審理，判決如下：
    主  文
甲○○○連續施用第一級毒品，累犯，處有期徒刑拾月，扣案海
洛因（淨重共計零點柒壹公克、包裝重共計壹點玖公克）沒收銷
燬之；又連續施用第二級毒品，累犯，處有期徒刑伍月，扣案安
非他命（驗前毛重共計零點柒公克，驗後毛重共計零點陸公克）
沒收銷燬之。應執行有期徒刑壹年壹月，扣案海洛因（淨重共計
零點柒壹公克、包裝重共計壹點玖公克）、安非他命（驗前毛重
共計零點柒公克，驗後毛重共計零點陸公克）均沒收銷燬之。
    事  實
一、甲○○○前因施用毒品案件，經依本院以89年毒聲字第1182
    號裁定送觀察、勒戒後，認有繼續施用毒品之傾向，再以89
    年度毒聲字第9772號先後裁定令入戒治處所施以強制戒治，
    於民國90年6月8日停止戒治處分出監，至90年12月17日戒治
    期滿，且另因毒品案件經本院以90年訴字第2051號判處有期
    徒刑10月，並於92年10月8日執行完畢。詎仍不知悔改，明
    知海洛因、安非他命業經明定為毒品危害防制條例第2條第2
    項第1、2款之第一、二級毒品，不得持有、施用，復施用第
    一級毒品海洛因及第二級毒品甲基安非他命之概括犯意，於
    94年2月下旬某日起至94年4月15日上午10時許回溯24小時內
    之某時止（不含公權力拘束期間），平均每2至3日一次，以
    海洛因粉末摻水，再以針筒注射，及將安非他命晶體置於吸
    食器上，下用火燒烤吸食其霧化氣體之方式，在高雄縣大寮
    鄉○○村○○○路184巷19號住處，連續施用第一級毒品海
    洛因及第二級毒品甲基安非他命數次，嗣為警先後於94年3
    月1 日下午1 時30分許，在高雄縣林園鄉○○街五號後面查
    獲，並扣得第一級毒品海洛因（淨重0.12公克、包裝重0.49
    公克）；同年4 月15日上午10時許，在高雄縣林園鄉○○街
    42 號 前查獲，並扣得第一級毒品海洛因7 小包（淨重共計
    0.59 公 克、包裝重1.41公克）、第二級毒品安非他命2 小
    包（驗前毛重0.7 公克、驗後毛重0.6 公克）等物。
二、案經高雄市政府警察局小港分局、三民第一分局報請台灣高
    雄地方法院檢察署檢察官偵查起訴及移送併案審理。
    理  由
一、本件被告所犯為死刑、無期徒刑、最輕本刑為3年以上有期
    徒刑以外之罪，其於準備程序進行中，就被訴事實為有罪之
    陳述，經告知簡式審判程序之旨，並聽取當事人之意見後，
    本院認宜以獨任進行簡式審判程序，而裁定進行簡式審判程
    序審理，合先敘明。
二、右揭事實，業據被告甲○○○於警、偵訊及本院審理中自白
    不諱，且查：
    （一）被告2次為警查獲時所採取之尿液，經分別送請高雄
          市立凱旋醫院檢驗結果，均呈嗎啡及甲基安非他命陽
          性反應，有該醫院94年3月14日編號00000000號濫用
          藥物尿液檢驗報告、警製姓名代碼對照表、該醫院94
          年4月21日編號00000000號濫用藥物尿液檢驗報告、
          警製姓名代碼對照表各1紙附卷可按。
    （二）次查，扣案之粉末經送法務部調查局鑑定結果，均含
          海洛因成分，淨重分別為0.12公克、0.59公克，包裝
          重分別為0.49公克、1.41公克，有該局94年5月2日調
          科壹字第220019800號鑑定通知書、調科壹字第22002
          0374號鑑定通知書在卷可佐，堪認為第一級毒品海洛
          因無訛。又扣案晶體2小包經送高雄醫學大學附設中
          和紀念醫院鑑定結果，均呈甲基安非他命陽性反應，
          驗前毛重共計0.7公克，驗後毛重共計0.6公克有該醫
          院94年5月31日編號0000-000號檢驗報告1紙附卷，足
          認該晶體係第二級毒品安非他命無誤。
    （三）參諸醫學臨床實驗及根據英國藥學會出版之文獻
          Isolation and Indentification of Drugs乙書第29
          3頁載：海洛因經注射入人體後，在體內迅速水解成
          6-Monoacety I morphine，再緩緩繼續水解成嗎啡，
          然後再循嗎啡之代謝方式排出，同書第431頁至第432
          頁並載有：嗎啡經注射入人體後，約50％以上於8小
          時內自尿中排出，至24小時排出約90％，但48小時後
          仍有微量可檢出等語。此外，按通常健康成人一次注
          射嗎啡15公絲，而以現行採用蟻醛酸試液及鉬鋑銨酸
          試液檢檢驗其尿液時，注射後8小時內所排尿液易於
          檢出；8小時至24小時，視其取尿時間及尿量多寡，
          可能檢出；至24小時以後所排之尿液，用上述方法已
          難檢出，亦據行政院衛生署藥物食品檢驗局73年11月
          30日（73）藥檢壹字第030221號函釋明確；又甲基安
          非他命經口服投與後，約70％於24小時內可自尿液中
          排出，又其尿液內含甲基安非他命成分之檢出，與投
          與甲基安非它命的量、個人體質、檢驗儀器之精密度
          有關，通常採尿化驗是否呈陽性反應，應以投與後24
          小時內所採者為宜，此亦有行政院衛生署藥物食品檢
          驗局（80）藥檢壹字第4529號函可查。是依上開說明
          ，佐以被告前揭尿液檢驗成績書，足徵被告前開施用
          第一級毒品海洛因、第二級毒品安非他命之自白核與
          事實相符，堪可採為論罪科刑之依據。
    （四）又被告前因施用毒品案件，經依本院以89年毒聲字第
          1182號裁定送觀察、勒戒後，認有繼續施用毒品之傾
          向，再以89年度毒聲字第9772號先後裁定令入戒治處
          所施以強制戒治，於民國90年6月8日停止戒治處分出
          監，至90年12月17日戒治期滿之事實，有台灣高等法
          院被告全國前案紀錄表及台灣高雄地方法院檢察署刑
          案資料查註紀錄表、前開不起訴處分書各一紙附卷可
          按，其於前開不起訴處分確定後，5年內再犯本件施
          用毒品罪，事證明確，應予依法論科。
三、核被告所為，係犯毒品危害防治條例第10條第1項之施用第
    一級毒品罪、同條例第2項之施用第二級毒品罪。又其施用
    毒品前後持有海洛因、安非他命之低度行為，應分別被其施
    用之高度行為所吸收，不另論罪。被告先後多次施用第一、
    二級毒品之行為，時間緊接，方法相同，觸犯構成要件相同
    之罪名，顯係基於概括犯意反覆為之，為連續犯，應依刑法
    第56條規定，論以一罪，並加重其刑。被告所犯前開二罪間
    ，犯意各別，行為互殊，應予分論併罰。被告於94年3月1日
    為警查獲後至同年94年4月15日間，連續施用第一、二級毒
    品之行為，雖未經起訴，然因與前揭起訴並判決有罪部分有
    連續犯裁判上一罪之關係，為起訴效力所及，本院自應併予
    審究，附此敘明。末查被告前因毒品案件經本院以90年訴字
    第2051號判處有期徒刑10月，並於92年10月8日執行完畢等
    情，有台灣高等法院被告全國前案紀錄表、台灣高雄地方法
    院檢察署刑案資料查註紀錄表各一紙在卷可按，其於5年之
    內再犯本件最重本刑為有期徒刑以上之罪，為累犯，應依刑
    法第47條之規定加重其刑，並依法遞加之。爰審酌被告前有
    施用毒品之不良素行，歷經觀察、勒戒及戒治程序後，仍未
    能徹底戒絕毒品，且屢經查獲，隨即再犯，顯見意志不堅，
    且有失政府制定毒品危害防制條例之立法美意，本不宜寬貸
    ，惟念其施用毒品乃自戕一己之身體健康，尚未害及他人，
    且犯後尚知能坦承犯行等一切情狀，分別量處如主文所示之
    刑，並定其應執行之刑。至扣案之粉末經送法務部調查局鑑
    定結果，均含海洛因成分，淨重分別為0.12公克、0.59公克
    ，有該局94年5月2日調科壹字第220019800號鑑定通知書、
    調科壹字第220020374號鑑定通知書在卷可佐，堪認為第一
    級毒品海洛因無訛。又扣案晶體2小包經送高雄醫學大學附
    設中和紀念醫院鑑定結果，均呈甲基安非他命陽性反應，驗
    前毛重共計0.7公克，驗後毛重共計0.6公克，有該醫院94年
    5月31日編號0000-000號檢驗報告1紙附卷，足認該晶體係第
    二級毒品安非他命無誤，均係違禁物，不問屬犯人所有與否
    ，爰均依毒品危害防制條例第18 條第1項前段之規定，併予
    宣告沒收銷毀之；再盛裝上述扣案白粉之空包裝袋（分別重
    0.49公克、1.41公克），雖經法務部調查局就之與其所盛裝
    之第一級毒品海洛因分別鑑析其重量，有上開法務部調查局
    前開鑑定通知書一紙在卷可憑，惟因法務部調查局一般係以
    傾倒之方式，將包裝袋內之第一級毒品海洛因倒出而與包裝
    袋分離而稱重，必要時，輔以刮杓刮取袋內粉末，然無論依
    何種方式分離，包裝袋內均有極微量之第一級毒品海洛因殘
    留，業經法務部調查局93年3月19日調科壹字第09300113060
    號函釋在案，足認前揭空包裝袋（分別重0.49公克、1.41公
    克）內含極微量第一級毒品海洛因殘留而無法析離，亦應整
    體視為查獲之第一級毒品海洛因，併依毒品危害防制條例第
    18 條第1項前段之規定，宣告沒收銷燬之。
據上論斷，應依刑事訴訟法第273條之1第1項、第299條第1項前
段，毒品危害防制條例第10條第1項、第2項、第18條第1項前段
，刑法第11條、第56條、第47條、第51條第5款、第9款，判決如
主文。
本案經檢察官李廷輝到庭執行職務。
中　　華　　民　　國　　94　　年　　7 　　月　　11　　日
                  鳳山刑事第二庭      法　官  胡宜如
以上正本證明與原本無異。
如不服本判決，應於判決送達後10日內，向本院提出上訴狀。
                                書記官  蔡莉娟
中　　華　　民　　國　　94　　年　　7 　　月　　11　　日
附錄法條：
毒品危害防制條例第10條
施用第一級毒品者，處 6 月以上 5 年以下有期徒刑。
施用第二級毒品者，處 3 年以下有期徒刑。
